【裁判字號】    89,訴,1266
【裁判日期】    890713
【裁判案由】    毒品危害防制條例
【裁判全文】
臺灣高雄地方法院刑事判決                        八十九年度訴字第一二六六號
    公  訴  人  臺灣高雄地方法院檢察署檢察官
    被      告  甲○○
右列被告因毒品危害防制條例案件，經檢察官提起公訴（八十八年度偵字第九一四九
號、九一五八號），本院判決如左：
    主  文
甲○○連續施用第一級毒品，處有期徒刑柒月。
海洛因殘渣袋壹個、注射針筒參支、塑膠鏟子壹支均沒收銷燬之。美娜水肆瓶沒收之
。
    事  實
一、甲○○於民國八十八年間因施用毒品案件，經依本院以八十八年度毒聲字第七二
    號裁定送觀察、勒戒後，認無繼續施用毒品之傾向，由臺灣高雄地方法院檢察署
    檢察官於八十八年一月二十一日以八十八年度偵字第一三○九號不起訴處分確定
    。惟仍不知悔改，明知海洛因係第一級毒品，竟基於概括之犯意，自八十八年二
    月底某日起至八十八年三月二十七日晚上九時三十分許止，連續在高雄縣鳳山市
    ○○路一二九巷四十三弄九號住處，施用第一級毒品海洛因多次，經警於八十八
    年二月四日下午五時三十分許，前往上址搜索，甲○○雖不在場，但扣得海洛因
    殘渣袋一個、注射針筒三支、塑膠鏟子一支，嗣又於八十八年四月一日，為警在
    上址查獲，並扣得美娜水四瓶，經依臺灣高雄地方法院以八十八年度毒聲字第二
    六一六號裁定送觀察、勒戒後，認有繼續施用毒品傾向。
二、案經高雄縣警察局鳳山分局移送臺灣高雄地方法院檢察署檢察官偵查起訴。
    理  由
一、右揭事實，迭據被告甲○○於警訊及偵審中坦承不諱（見高雄縣警察局鳳山分局
    鳳警刑移字第五三九號卷第三頁、八十八年度偵字第九一五八號偵查卷第四頁反
    面、本院八十九年七月四日審判筆錄），且有於八十八年二月四日警方搜索被告
    上開住處時查獲之海洛因殘渣袋一個、注射針筒三支、塑膠鏟子一支及於八十八
    年四月一日，經警在上開住處查獲之美娜水四瓶扣案可資佐證，而前開海洛因殘
    渣袋一個、注射針筒三支、塑膠鏟子一支經送請高雄醫學院附設中和紀念醫院檢
    驗結果，均呈海洛因反應之情，亦有該院八十九年六月二十日編號Ｂ00000
    00號、Ｂ0000000號、Ｂ0000000號檢驗報告單各一紙附卷可稽
    ，再參以被告為警查獲時所採取之尿液，經送請高雄縣衛生局檢驗結果，並未檢
    出施用海洛因之反應，有該局八十八年四月八日八八煙檢字第一○三二號煙毒尿
    液檢驗成績書一紙附卷可稽，顯見被告供承其最後一次施用第一級毒品海洛因係
    於八十八年三月二十七日，為警查獲（即八十八年四月一日）前已三、四天未施
    用海洛因等語，足堪採信，益徵被告前開自白核與事實相符。又被告於八十八年
    間因施用毒品案件，經本院以八十八年度毒聲字第七二號裁定送觀察、勒戒後，
    認無繼續施用毒品之傾向，由臺灣高雄地方法院檢察署檢察官於八十八年一月二
    十一日以八十八年度偵字第一三○九號不起訴處分確定，有該不起訴處分書影本
    一件附卷可查，其於五年內再犯毒品危害防制條例第十條之罪，經觀察、勒戒後
    ，認有繼續施用毒品之傾向，亦有本院八十八年度毒聲字第二六一六號送觀察、
    勒戒裁定書及臺灣高雄看守所附設勒戒處所八十八年四月九日高所正戒勒字第一
    六一五號函所附有無繼續施用毒品傾向證明書各一件在卷可稽，是本件事證明確
    ，被告上開犯行洵堪認定。
二、查海洛因係毒品危害防制條例第二條第二項所稱之第一級毒品，不得持有、施用
    ，被告竟持之以施用，核其所為，係犯毒品危害防制條例第十條第一項之施用第
    一級毒品罪。其先後多次施用犯行，時間緊接、手法及罪名均同，顯係基於概括
    犯意而為之，為連續犯，應論以一罪，並加重其刑。被告先後多次持有海洛因，
    亦係基於概括之犯意，本應以連續持有論，惟其持有後，進而施用，其持有行為
    應其施用之行為所吸收，不另論罪。審酌被告前經觀察勒戒，認無繼續施用傾向
    ，經不起訴處分後，竟再犯相同罪行，且經觀察勒戒後，認有繼續施用傾向，顯
    見意志不堅，惟其素行尚可，有臺灣高雄地方法院檢察署刑案資料查註紀錄表一
    件可憑，且其前開犯罪係戕害自身，尚未害及他人，而犯罪後復坦承犯行態度尚
    佳等一切情狀，量處如主文所示之刑。至被告雖否認警方於八十八年二月四日前
    往被告上開住處搜索扣案之海洛因殘渣袋一個、注射針筒三支、塑膠鏟子一支係
    其所有，惟該等物品均是被告所有，且查獲之房間係被告自己使用的房間，已據
    被告之父蘇忠於警訊時述明在卷（見高雄縣警察局鳳山分局鳳警刑移字第五二九
    號卷第一頁反面），是上開扣案物品係被告所有應屬無訛，又該等物品經送請高
    雄醫學院附設中和紀念醫院鑑定結果，均有第一級毒品海洛因反應，已如前述，
    顯與第一級毒品海洛因粉末無法析離，自應視同第一級毒品海洛因，依毒品危害
    防制條例第十八條第一項前段規定併予宣告沒收併銷燬之。另上開經警於八十八
    年四月一日查扣之美娜水四瓶係被告所有，迭據被告於警訊及偵審中供承不諱（
    見高雄縣警察局鳳山分局鳳警刑移字第五三九號卷第二頁反面、八十八年度偵字
    第九一五八號偵查卷第四頁反面、本院八十九年七月四日審判筆錄），並經當時
    在場之被告友人朱孝勤於警訊時述明在卷（見高雄縣警察局鳳山分局鳳警刑移字
    第五三九號卷第二頁反面），被告雖辯稱該等美娜水係用以解毒云云，然其於警
    訊時供承：「‧‧‧剛開始我將海洛因放入香煙裡頭吸食，最後一次是將海洛因
    摻入美娜水注射左手臂血管內，‧‧‧‧」等語在卷（見高雄縣警察局鳳山分局
    鳳警刑移字第五三九號卷第二頁反面），其既有以海洛因摻美娜水注射方式施用
    第一級毒品海洛因，而美娜水又僅是供稀釋海洛因之用，本身並非第一級毒品海
    洛因，無抵癮或解毒之功用，被告所辯，顯無足採，是該等美娜水顯係預備供犯
    罪所用之物，應無疑義，爰依刑法第三十八條第一項第二款規定併予宣告沒收。
    又其餘扣得之燈泡三個、小鏟子一支、吸食器一個等物，經送高雄醫學院附設中
    和紀念醫院檢驗結果，均有安非他命反應，有該醫院八十九年六月二十日編號Ｂ
    0000000號、Ｂ0000000號、Ｂ0000000號檢驗報告單各一
    紙附卷可稽，自與本案無涉，爰不予宣告沒收。另扣案之殘餘粉末膠袋三個，經
    送高雄醫學院附設中和紀念醫院檢驗結果，認有海洛因反應，雖亦有該院八十九
    年六月二十日編號Ｂ0000000號檢驗報告單一紙在卷可憑，惟被告否認該
    等膠袋為其所有（見上開警卷第二頁反面），而朱孝勤亦於警訊時陳明該物非被
    告所有（見上開警卷第四頁反面），衡以被告均坦承犯行，且並未施用安非他命
    ，而亦於其住處查獲上開含有安非他命殘渣之物品，顯見其此部分所辯，非無可
    採，是該等扣案之膠袋即與本案無涉，亦不予宣告沒收，均附此敘明。
據上論斷，應依刑事訴訟法第二百九十九條第一項前段，毒品危害防制條例第十條第
一項、第二十條第三項、第十八條第一項前段，刑法第十一條、第五十六條、第三十
八條第一項第二款，判決如主文。
中    華    民    國      八十九      年      七      月      十三      日
                                  臺灣高雄地方法院刑事庭
                                      法  官  李麗珠
右正本證明與原本無異。
如不服本判決，應於判決送達後十日內，向本院提出上訴狀。
                                      書記官  簡鴻雅
中    華    民    國      八十九      年      七      月      十三      日
附錄本案判決論罪科刑法條：
毒品危害防制條例第十條第一項：
施用第一級毒品者，處六月以上五年以下有期徒刑。


司法院資訊處製作；財團法人民間司法改革基金會備份。
